【裁判字號】    98,訴,1051
【裁判日期】    980606
【裁判案由】    毒品危害防制條例
【裁判全文】
臺灣板橋地方法院刑事判決              98年度訴字第1051號
公  訴  人  臺灣板橋地方法院檢察署檢察官
被      告  甲○○
上列被告因違反毒品危害防制條例案件，經檢察官提起公訴（98
年度毒偵字第608 號），本院依簡式審判程序審理後，判決如下
：
    主    文
甲○○施用第一級毒品，累犯，處有期徒刑玖月，扣案針筒壹支
，沒收之；又施用第二級毒品，累犯，處有期徒刑肆月，扣案第
二級毒品甲基安非他命合計驗餘淨重壹點肆肆零捌公克，沒收銷
燬之，包裹上開甲基安非他命之包裝袋個、玻璃球壹個及殘渣
袋貳個，均沒收之。應執行有期徒刑拾壹月，扣案第二級毒品甲
基安非他命合計驗餘淨重壹點肆肆零捌公克，沒收銷燬之，包裹
上開甲基安非他命之包裝袋個、針筒壹支、玻璃球壹個及殘渣
袋貳個，均沒收之。
    事    實
一、甲○○前因施用毒品案件，經本院以91年度毒聲字第2883號
    裁定送觀察、勒戒，經觀察、勒戒後，因認無繼續施用毒品
    之傾向，於民國91年9 月16日由臺灣板橋地方法院檢察署檢
    察官以91年度毒偵字第3223號為不起訴處分確定，並於同日
    執行完畢釋放出臺灣臺北看守所附設勒戒所，惟其於前開觀
    察、勒戒執行完畢釋放後5 年內，復因施用第一級、第二級
    毒品，經本院以93年度訴字第888 號判決分別判處有期徒刑
    10月、4 月，應執行有期徒刑1 年確定。其另因違反槍砲彈
    藥刀械管制條例案件，經本院以93年度訴字第2203號判決判
    處有期徒刑7 月（另併科罰金新臺幣2 萬元）確定，經入監
    接續執行前開徒刑刑期，於95年6 月29日縮短刑期假釋出監
    並付保護管束，甫於95年11月29日保護管束期滿，假釋未經
    撤銷而視為徒刑執行完畢。
二、詎甲○○仍不知悔改，先基於施用第一級毒品之犯意，於98
    年1 月15日16時許，在臺北縣樹林市○○街○ 段16巷31號2
    樓住處，以針筒注射之方式，施用海洛因1 次，再基於施用
    第二級毒品之犯意，於98年1 月16日4 時許，在前址住處，
    以將第二級毒品甲基安非他命放置在玻璃球內，再用火燒烤
    吸食煙霧之方式，施用甲基安非他命1 次。嗣於98年1 月16
    日12時40分許，為警在臺北縣樹林市○○街○ 段與博愛街口
    處查獲甲○○，並當場扣得其所有之甲基安非他命（原合計
    淨重1.4410公克、合計驗餘淨重1.4408公克）3 包、針筒1
    支、玻璃球1 個及原用以包裝甲基安非他命（起訴書誤載為
    原包裝海洛因）之殘渣袋2 個。
三、案經臺北縣政府警察局土城分局移請臺灣板橋地方法院檢察
    署檢察官偵查後提起公訴。
    理    由
一、本案被告甲○○所犯均係死刑、無期徒刑、最輕本刑為3 年
    以上有期徒刑以外之罪，其於準備程序中就被訴事實皆為有
    罪之陳述，經本院告知簡式審判程序之旨，並聽取公訴人、
    被告之意見後，經合議庭裁定由受命法官獨任進行簡式審判
    程序審理，合先敘明。
二、上揭犯罪事實，業據被告甲○○於本院審理時坦承不諱，並
    有搜索扣押筆錄暨扣押物品目錄表1 份及照片3 張附卷可稽
    ，而其為警查獲後，經採集尿液送台灣檢驗科技股份有限公
    司囑託鑑定結果，確呈嗎啡（按海洛因經施用進入人體後，
    係水解還原成嗎啡，再代謝排出體外，業據行政院衛生署藥
    物食品檢驗局以73藥檢壹字第030221號函文說明綦詳，而為
    本院辦理施用第一級毒品案件職務上所已知）及甲基安非他
    命之陽性反應，有該公司98年2 月12日濫用藥物檢驗報告1
    份在卷可稽；又同日為警扣案之米白色結晶及結晶塊3 包，
    經送交通部民用航空局航空醫務中心鑑驗，原合計淨重1.44
    10公克、合計驗餘淨重1.4408公克，檢出甲基安非他命成分
    ，亦有該中心98年2 月13日航藥鑑字第0980603 號毒品鑑定
    書1 件在卷可憑，均足以佐證被告自白與事實相符，堪以採
    信。再被告前因施用毒品案件，經本院以91年度毒聲字第28
    83號裁定送觀察、勒戒，經觀察、勒戒後，因認無繼續施用
    毒品之傾向，於91年9 月16日由臺灣板橋地方法院檢察署檢
    察官以91年度毒偵字第3223號為不起訴處分確定，並於同日
    執行完畢釋放出臺灣臺北看守所附設勒戒所，惟其於前開觀
    察、勒戒執行完畢釋放後5 年內，復因施用第一級、第二級
    毒品，經本院以93年度訴字第888 號判決分別判處有期徒刑
    10月、4 月，應執行有期徒刑1 年確定等情，有本院上開刑
    事判決書及臺灣高等法院被告前案紀錄表各1 份附卷可參，
    是被告於觀察、勒戒執行完畢釋放出臺灣臺北看守所附設勒
    戒處所後，既曾於5 年內再犯毒品危害防制條例第10條之罪
    ，並經判刑確定，則被告於本案再犯毒品危害防制條例第10
    條之罪，自已非屬毒品危害防制條例第20、23條所定之「初
    犯」或「5 年後再犯」情形，而應依法論科。
三、核被告甲○○所為，係犯毒品危害防制條例第10條第1 項、
    第2 項之施用第一級、第二級毒品罪。被告為施用海洛因、
    甲基安非他命而持有海洛因、甲基安非他命之低度行為，各
    為其施用第一級、第二級毒品之高度行為所吸收，均不另論
    罪。查被告前有如事實欄一所載之刑案前科及徒刑執行情形
    ，有上開臺灣高等法院被告前案紀錄表在卷足徵，其於有期
    徒刑執行完畢5 年內故意再犯本案有期徒刑以上之前開二罪
    ，依刑法第47條第1 項規定皆成立累犯，並均應加重其刑。
    再被告所犯前揭施用第一級、第二級毒品二罪，犯意各別，
    行為互殊，應予分論併罰。爰審酌被告前已有因施用第一級
    、第二級毒品經法院判處刑罰之前科紀錄，竟仍不思尋求正
    當之身心發展，再分別施用足以導致精神障礙、性格異常，
    甚至造成生命危險之海洛因、甲基安非他命，戕害一己之身
    心健康，對社會治安可能之危害程度非微，惟其於犯後尚知
    坦認全部犯行等一切情狀，分別量處如主文所示之刑，並定
    其應執行之刑，以資懲儆。末查，扣案甲基安非他命合計驗
    餘淨重1.4408公克，係查獲之第二級毒品，應依毒品危害防
    制條例第18條第1 項前段規定，諭知沒收銷燬之（因檢驗需
    要而經取用滅失之部分，則皆不再宣告沒收銷燬）。又扣案
    包裹上開甲基安非他命之包裝袋3 個，係用於包裹毒品，防
    止其裸露、潮濕，便於攜帶施用，與扣案殘渣袋2 個（依卷
    內積極證據資料顯示，未見各該殘渣袋內仍存有甲基安非他
    命成分，故自難依毒品危害防制條例第18條第1 項前段規定
    諭知沒收銷燬）、玻璃球1 個，均係被告所有供其為前揭施
    用第二級毒品犯行所用之物；另扣案針筒1 支則為被告所有
    供其為前揭施用第一級毒品犯行所用之物，業據被告陳明在
    卷，爰均依刑法第38條第1 項第2 款規定，分別於被告各宣
    告刑及所定應執行刑後，皆併予宣告沒收之。至警員於查獲
    被告當日雖尚扣得手機1 支（原盛裝前開甲基安非他命3 包
    ）及充電座1 個（原盛裝前開針筒1 支），然前開物品經核
    均非被告用以直接包裝毒品之物，亦與被告本案所為施用第
    一級、第二級毒品犯行不具直接關聯性，復無被告持以侵害
    法益之危險性，故爰不予諭知沒收，附此敘明。
據上論斷，應依刑事訴訟法第273 條之1 第1 項、第299 條第1
項前段，毒品危害防制條例第10條、第18條第1 項前段，刑法第
11條前段、第47條第1 項、第38條第1 項第2 款、第51條第5 款
、第9 款，判決如主文。
本案經檢察官陳豐年到庭執行職務。
中    華    民    國    98    年    6     月    6     日
                  刑事第十八庭  法  官  張 兆 光
上列正本證明與原本無異。
如不服本判決，應於判決送達後10日內敘明上訴理由，向本院提
出上訴狀 (應附繕本) ，上訴於臺灣高等法院。其未敘述上訴理
由者，應於上訴期間屆滿後20日內向本院補提理由書「切勿逕送
上級法院」。
                                書記官  曹 秋 冬
中    華    民    國    98    年    6     月    6     日
附錄本案論罪科刑法條：
毒品危害防制條例第10條
施用第一級毒品者，處6 月以上5 年以下有期徒刑。
施用第二級毒品者，處3 年以下有期徒刑。


司法院資訊處製作；財團法人民間司法改革基金會備份。
